臺灣高等法院刑事判決　　　　　　　　　　　　　　九十一年度上訴字第七三五號
　　上　訴　人
　　即　被　告　丙○○
　　選任辯護人　路春鴻
　　　　　　　　陳詩文
右上訴人因違反毒品危害防制條例案件，不服臺灣新竹地方法院九十年度訴字第三六
三號，中華民國九十一年二月八日第一審判決（起訴案號：臺灣新竹地方法院檢察署
九十年度偵緝字第一二０號），提起上訴，本院判決如左：
    主  文
原判決撤銷。
丙○○連續販賣第二級毒品，累犯，處有期徒刑捌年。
扣案之安非他命陸包（總毛重壹佰零捌點壹肆公克，總淨重壹佰零伍點柒肆公克）沒
收銷燬之；電子磅秤壹台、分裝塑膠袋壹佰柒拾個（大型分裝袋貳拾肆個、小型分裝
袋壹佰肆拾陸個）均沒收；犯罪所得新台幣參仟元沒收，如全部或一部不能沒收時，
以其財產抵償之。
    事  實
一、丙○○前曾於民國(下同)八十六年間因賭博案件，經臺灣新竹地方法院判處有期
    徒刑三月確定，於八十七年九月九日以易科罰金執行完畢；復於八十七年間因偽
    造文書案件，經本院判處有期徒刑四月確定，於八十九年四月八日執行完畢。竟
    不知悔改，復意圖營利並基於概括之犯意，自八十九年十二月中旬起至九十年一
    月六日止，在甲○○位於新竹市○○街二一七號租屋處，以每包新台幣(下同)一
    千元，連續三次販賣第二級毒品安非他命予甲○○、乙○○二人施用，共計得款
    三千元。嗣於九十年一月七日下午四時許，經警在新竹市○○路與牛埔路口發現
    甲○○駕駛未懸掛車牌之贓車，並搭載丙○○，遂加以盤查，甲○○趁隙逃逸，
    而丙○○則將其所有裝有安非他命四包（總毛重四十五公克，淨重三十八．五三
    公克）之黑色小皮包丟出車外，隨即下車以腳踏住該皮包，以防止警員查獲，然
    遭識破，並經警扣得上開四包安非他命；又於同年同月十二日晚間七時許，經警
    在新竹市○○街二九巷四九號丙○○居住處後方盤查再度查獲丙○○所攜帶其所
    有之安非他命六大包（總毛重一０八．一四公克，總淨重一０五．七四公克），
    及其所有秤毒品供販賣安非他命所用之電子磅秤一台、安非他命分裝塑膠袋共一
    百七十個（大型的分裝袋二十四個、小型的分裝袋一百四十六個）。
二、案經國道公路警察局省道一隊、新竹市警察局第三分局報請臺灣新竹地方法院檢
    察署檢察官偵查起訴。
    理	由
一、訊據被告丙○○矢口否認有販賣安非他命之犯行，辯稱：伊被查獲之安非他命係
    向一綽號『阿祥』不詳姓名年籍之成年男子所購買，買來係供自己施用，伊係與
    甲○○、乙○○合資購買安非他命，伊未販賣安非他命予甲○○與乙○○，被查
    獲之電子磅秤及分裝袋是伊第二次向『阿祥』購買時順便送給伊的云云。惟查：
(一)右揭被告丙○○販賣安非他命予甲○○及乙○○之事實，業據證人甲○○、乙○○於偵審中證述綦詳，證人甲○○於警訊時證稱：「（問：安非他命於何時？何
    地購買？共幾次？）九十年元月六日二十時許在我家，丙○○拿來賣我的。我一
    共與丙○○買過三次，一次新台幣一千元共三千元，交易地點都是在我家。（問
    ：你供述與丙○○買安非他命共三次於何時何地？）第一次與第二次都是於八十
    九年十二月中旬在家中（新竹市○○街二一七號）購買的，最後一次就是九十年
    元月六日二十時許買的。」（見偵查卷第十頁至十一頁背面）；於檢察官偵訊時
    證稱：「．．．向丙○○買的，在去年（八十九年）十二月中旬，買過三次‧‧
    ‧，一包一千元。」（見偵查卷第二五頁）；於原審訊問時亦證稱：「我向一個
    綽號『阿郎』的人買的。我電話給他，約在外面，有時在路旁，有時在雜貨店前
    面，也有到我元培街二一七號家裡交給我」等語（見原審卷第五九頁），證人乙○○於警訊中亦證稱：「安非他命是向丙○○購買的，價錢為新台幣一千元，第
    一次和第二次都是於八十九年十二月中旬在新竹市○○街二一七號購買的，最後
    一次是在九十年元月六日買的，一共三次。」（見偵查卷第七頁背面）；於檢察
    官偵訊時亦供稱：「我都是和甲○○一起買一起吸用，‧‧‧，他自己又獨自向
    謝某買好幾次，謝某（敏郎）來吳某（金登）住處賣毒給我們」（見偵查卷第六
    二頁背面）；於原審訊問時則證稱：「是我拿錢給甲○○去買的。」等語（見原
    審卷第九二頁) ，雖證人甲○○、乙○○所供被告販賣安非他命之地點略有出入
    ，然二人對於被告販賣安非他命之時間、次數、價格均屬一致，且均有提及在甲○○住處向被告購買安非他命，可見被告確有販賣安非他命予甲○○與乙○○，
    堪可認定。至證人甲○○、乙○○嗣於本院調查時翻異否認有向被告購買安非他
    命，證人乙○○證稱：伊的警訊筆錄係警員事先按照甲○○的筆錄製作好，伊被
   帶到派出所後只是在筆錄上簽名而已，伊是與丙○○、甲○○共同出錢買安非他
    命，並未向丙○○買安非他命云云；證人甲○○證稱：伊與丙○○有衝突過，且
    曾在丙○○家偷過一台錄放影機，怕丙○○出來後找伊算帳，所以才聯合乙○○
    誣陷丙○○販賣安非他命云云，無非嗣後迴護被告之詞，依案重初供原則，仍難
    採為被告有利之認定。
(二)被告丙○○先後二次為警查獲時所扣得之白色結晶體一為四包（總毛重四十五公
    克、淨重三十八．五三公克），一為六大包（總毛重１０８．１４公克，總淨重
    １０５．７４公克），經送內政部警政署刑事警察局以呈色試驗、氣相層析質譜
    儀分析法及核磁共振分析法鑑驗結果，確屬甲基安非他命，此有該局９０年１１
    月１５日刑鑑字第２１３００５號、９０年３月１日刑鑑字第２５３４４號鑑驗
    通知書各一份在卷可查（見原審卷第一百四十頁及一百四十一頁、九十年度偵緝
    字第一二０號偵查卷第三十五頁），此外，並有上開扣案之安非他命分裝袋、電
    子磅秤可資佐證。
(三)被告丙○○雖辯稱：安非他命是伊買來供自己施用，扣案之電子磅秤、分裝袋是
    第二次向『阿祥』男子購買時所附送云云，然查，扣案之電子磅秤，被告於警訊
    時先稱係與證人甲○○、乙○○共同出資購買的云云（見偵字第五六六號卷第五
    頁），繼於檢察官事後傳訊被告不到經通緝到案後陳稱係甲○○寄放的云云（見
    偵查卷第一二０號卷第十頁及原審九十年聲羈字第七七號卷宗第五頁），於審理
    中則改稱係第二次向『阿祥』男子購買時所附送云云，前後所述已有不符，所辯
    已難信為真實，應係被告所購買供販賣安非他命之用。又被告丙○○自承分別於
    九十年一月七日及一月十二日各購入四十五公克、一０八點一四公克之安非他命
    ，其數量鉅大，被告於原審審理時且自承為警查獲之前，並沒有固定之工作，只
    有打零工而且沒有常常有工作，且家裏還有二名子女，其等生活費由母親支付，
    家裏經濟狀況不好等情，可見被告經濟並不富裕，苟非販入安非他命以供販賣之
    用，豈能僅為供自己施用於短期內籌措相較於其財力而言可謂鉅資（被告供稱購
    買價格分別為一萬二千元、四萬元，然依法務部調查局九十年上半年國內安非他
    命買賣平均價格表，依平均最低價以一公克一千四百元計算，四十五公克即需六
    萬三千元，一０八點一四公克更需高達十五萬一千三百九十六元）購買安非他命
    ？且係相隔五天之內相繼購入，數量又為鉅大。再者，被告第一次為警查扣之安
    非他命有四包，除有一大包外，另共細分為二十七小包，而每小包（以小分裝袋
    裝置）重量約為一公克等情，除有上開附於原審卷內之刑事警察局鑑驗通知書可
    證外，亦經原審勘驗屬實，製有勘驗筆錄及照片一幀在卷可證，被告辯稱係買來
    就是如此之包裝云云，然被告自承二次安非他命均係向綽號「阿祥」之年籍不詳
    男子所購入，且二次購入時間僅有五天之隔，則何以第一次販賣時阿祥願意將其
    分裝成二十七小包，而第二次竟未見「阿祥」將毒品分裝？被告前開辯稱已有可
    疑？再毒品對吸毒者而言，係量少價昂，縱係殘渣，亦足珍貴，分裝成數包後會
    遺留殘渣而造成損失，若該毒品果真是被告自己要施用，被告豈有甘願接受分裝
    成二十七小包而造成對其而言會造成大量損失之理？又被告第二次為警查獲時，
    除有安非他命六大包外，並有電子磅秤一台及分裝袋一百七十個（分為大型袋二
    十四個，小型袋一百四十六個），經原審勘驗結果，電子磅秤功能良好，分裝塑
    膠袋分為大型袋二十四個、小型袋一百四十六個，亦有勘驗筆錄及照片一幀附卷
    可查（見原審卷第二一一頁至二一四頁），而被告自承查獲當天下午已至新竹南
    寮海邊先行吸食（見九十年度偵字第五六六號卷第四頁），於原審訊問時亦供稱
    回家後發現家裏很亂，覺得不對勁想外出等情，是被告既已剛吸食完畢，而毒品
    查緝又是政府檢警機關列為重點之工作，衡諸常情，購買如此大量之毒品後，為
    免遭警查獲，自不可能將大量之毒品隨身攜帶，自應將毒品置放家裏以保安全，
    且短時間內亦並不需要再向他人購買毒品，則被告於同日晚上六時許外出時，如
    非欲販售予他人，何須攜帶電子磅秤及分裝袋外出？其攜帶電子磅秤一台當係為
    便於販賣，並以電子磅秤取信於買主；亦即該查扣之安非他命如僅係供自己施用
    ，被告當無必要攜帶大量之毒品、電子磅秤及大量之分裝塑膠袋外出之理，是該
    電子磅秤及分裝袋，應係被告於尋找買主後備供分裝安非他命所用之工具甚明。
(四)綜上證人甲○○、乙○○於偵審中所證確有向被告購買安非他命，被告經濟並不
    富裕，且能先後二次僅相隔五天相繼購入數量鉅大之安非他命，並為警查扣供販
    賣安非他命所用之電子磅秤及分裝塑膠袋，被告確有販賣安非他命予甲○○及乙○○，堪予認定，所辯各情，無非卸責飾詞，殊難憑採，應依法論科。
二、核被告所為，係犯毒品危害防制條例第四條第二項之販賣第二級毒品罪，被告先
    後多次販賣安非他命之犯行，時間緊接，犯罪方法雷同，所犯犯罪構成要件同一
    ，顯係基於概括犯意為之，為連續犯，依刑法第五十六條規定，應以一罪論並加
    重其刑。被告曾於八十六年間因賭博案件，經臺灣新竹地方法院判處有期徒刑三
    月確定，於八十七年九月九日以易科罰金執行完畢；復於八十七年間因偽造文書
    案件，經本院判處有期徒刑四月確定，於八十九年四月八日執行完畢，有本院被
    告全國前案紀錄表及臺灣新竹地方法院檢察署刑案資料查註紀錄表各一份附卷可
    證，其五年內再犯本件有期徒刑以上之罪，為累犯，應依刑法第四十七條，遞加
    重其刑。原審予以被告論罪科刑，固非無見，惟查，被告確有販賣安非他命予甲○○及乙○○，已如前述，原審未予詳查，認被告並無販賣毒品僅係意圖販賣而
    持有第二級毒品，容有誤會，被告上訴意旨猶執陳詞否認販賣安非他命云云，雖
    不足取，惟原判決既有可議，應由本院將原判決撤銷改判。爰審酌被告販賣毒品
    ，對於人民之身體健康，社會之治安危害甚大，及其犯罪動機、目的、手段，及
    其販賣安非他命數量及次數，及犯罪後否認犯行顯無悔意等一切情狀，量處如主
    文第二項所示之刑，以資懲儆。至第二次查扣之安非他命六大包（總毛重一０八
    ．一四公克，總淨重一０五．七四公克），係屬查獲之毒品，應依法沒收銷燬之
    。而電子磅秤一台、安非他命分裝袋共一百七十個（大型分裝袋二十四個、小型
    分裝袋一百四十六個），係被告所有且供販賣安非他命所用之物，已如前述，爰
    併依法宣告沒收。另被告販賣安非他命所得三千元，亦應依法宣告沒收，如全部
    或一部不能沒收時，以其財產抵償之。另第一次查扣之第二級毒品安非他命四包
    （總毛重四十五公克，淨重三十八．五三公克），已於另案臺灣新竹地方法院九
    十年度易字第六六九號被告施用毒品之判決中宣告沒收銷燬之，有該刑事判決書
    一份附卷可按，故本案不另為宣告沒收銷燬之，併此敘明。
據上論斷，應依刑事訴訟法第三百六十九條第一項前段、第三百六十四條、第二百九
十九條第一項前段，毒品危害防制條例第四條第二項、第十八條第一項前段、第十九
條第一項，刑法第十一條前段、第五十六條、第四十七條，判決如主文。
本案經檢察官王安明到庭執行職務。
中      華      民      國    九十一    年      七      月     三十     日
           台灣高等法院刑事第七庭
                                  審判長法  官  吳  啟  民
                                        法  官  林  瑞  斌
                                        法  官  蘇  隆  惠
右正本證明與原本無異。
如不服本判決應於收受送達後十日內向本院提出上訴書狀，其未敘述上訴之理由者並
得於提起上訴後十日內向本院補提理由書（均須按他造當事人之人數附繕本）。
                                        書記官  周  素  秋
中      華      民      國    九十一    年      七      月     三十     日
附錄：本案論罪科刑法條全文
毒品危害防制條例第四條第二項
製造、運輸、販賣第二級毒品者，處無期徒刑或七年以上有期徒刑，得併科新台幣七
百萬元以下罰金。
